【裁判字號】    97,訴,3956
【裁判日期】    971114
【裁判案由】    強盜
【裁判全文】
臺灣臺中地方法院刑事判決              97年度訴字第3956號
公  訴  人  臺灣臺中地方法院檢察署檢察官
被      告  丙○○○
指定辯護人  本院公設辯護人乙○○
上列被告等因加重強盜案件，經檢察官提起公訴（97年度偵字第
20501號），本院判決如下：
    主    文
丙○○○意圖為自己不法之所有，攜帶兇器，以強暴至使不能抗
拒，而取他人之物，處有期徒刑柒年貳月，扣案之水果刀壹把、
全罩式安全帽壹頂均沒收；又意圖為自己不法之所有，攜帶兇器
，以強暴至使不能抗拒，而取他人之物，處有期徒刑柒年貳月，
扣案之水果刀壹把、全罩式安全帽壹頂均沒收。應執行有期徒刑
柒年肆月，扣案之水果刀壹把、全罩式安全帽壹頂均沒收。
    犯罪事實
一、丙○○○因積欠房屋租金及地下錢莊利息，亟需款項應急，
    竟基於意圖為自己不法所有之犯意，於民國97年8月23日凌
    晨4時39分許，頭戴白底藍色的全罩式安全帽、身穿灰色T恤
    、淺藍色牛仔褲，持其所有客觀上足以對人之生命、身體及
    安全構成威脅，且具有危險性可供兇器使用之水果刀1把，
    騎乘車號SXC-788號銀色重型機車，前往臺中市○○路與至
    善路口附近之統一超商。進入前開超商後，立即以水果刀抵
    住店員甲○○之右側肩頸部，致使甲○○不能抗拒，並命甲
    ○○拿取收銀機抽屜內現金約新台幣（下同）7600元交付，
    丙○○○得手後，即命甲○○進入超商倉庫，丙○○○隨即
    轉身跑出店外，騎乘上開機車逃逸。復於同年月28日上午5
    時30分許，在同一地點，以同一方式，壓制店員甲○○，致
    使甲○○不能抗拒，強取該店收銀機抽屜內現金約5500元得
    逞，隨即騎乘上開機車逃逸。嗣經甲○○報案後，經警調閱
    監視器錄影帶過濾，循線查獲，並扣得丙○○○所有供犯罪
    所用之水果刀1把、全罩式安全帽1頂。
二、案經臺中市警察局第六分局報請臺灣臺中地方法院檢察署檢
    察官偵查起訴。
    理  由
一、按現行刑事訴訟法為保障被告之反對詰問權，排除具有虛偽
    危險性之傳聞證據，以求實體真實之發見，於該法第159條
    第1項明定被告以外之人於審判外之言詞或書面陳述，除法
    律有規定者外，不得作為證據。又被告以外之人於審判外之
    陳述，雖不符前4條之規定（即刑事訴訟法第159條之1至同
    條之4），而經當事人於審判程序同意作為證據，法院審酌
    該言詞陳述或書面陳述作成時之情況，認為適當者，亦得為
    證據；當事人、代理人或辯護人於法院調查證據時，知有第
    159條第1項不得為證據之情形，而未於言詞辯論終結前聲明
    異議者，視為有前項之同意，刑事訴訟法第159條之5定有明
    文。本案檢察官、被告、辯護人並未就卷內證據資料之證據
    能力有所爭執，且迄於言詞辯論終結前，均未主張有刑事訴
    訟法第159條第1項不得為證據之情形，是應認已同意卷內證
    據均得作為證據，且經本院審酌後，認無不適當之情形，應
    認本案調查之卷內證據均有證據能力，合先敘明。
二、訊據被告丙○○○對於上開犯罪事實，於警偵訊及本院準備
    程序、審理中均坦承不諱，核與證人甲○○於警詢所證及偵
    查中結證之情節相符，並有監視器錄影翻拍照片、搜索扣押
    筆錄、扣押物品目錄表在卷可憑，復有扣案之水果刀1把、
    全罩式安全帽1頂可資佐證，本案事證明確，被告上開犯行
    堪以認定。
三、核被告所為，係犯刑法第330條第1項之攜帶兇器強盜既遂罪
    。其先後2次加重強盜犯行，犯意各別，行為互殊，應予分
    論併罰。爰審酌被告年輕力壯，不思以正當方法取得財物，
    竟圖不勞而獲，而攜帶水果刀強盜超商，行為危險性極高，
    嚴重危害社會治安，本應重懲，惟查被害人劉世宗身體並未
    受有任何傷害，已據其證述在卷，及被告素行良好，從無犯
    罪紀錄，有臺灣高等法院被告前案紀錄表、臺灣臺中地方法
    院檢察署刑案資料查註表各1紙附卷可稽，犯罪後自警詢至
    偵審中均自白犯行，除賠償被害人世達商業有限公司（統一
    超商）直接損失13100元外，另賠償被害人之營業損失8000
    元，有和解書1紙在卷足憑，其需款孔急、一時失慮致犯此
    重罪、犯罪後已深知悔悟、態度良好等一切情狀，分別量處
    如主文所示之刑，並定其應執行之刑。又本案被告持水果刀
    先後2次強盜同一超商，依其犯罪方式，在客觀上顯無足堪
    憫恕，縱予宣告法定最低刑度猶嫌過重之情形，是公設辯護
    人請求適用刑法第59條規定酌減被告刑度一節，並非可採。
    至扣案之水果刀1把及全罩式安全帽1頂，為被告所有供犯罪
    所用之兇器及遮掩面貌特徵之物，業經被告供明在卷，均應
    依刑法第38條第1項第2款予以宣告沒收。另扣案之灰色T恤
    、牛仔褲1件，僅屬被告平常穿著之一般服裝，而非直接供
    犯罪所用之物，爰不予宣告沒收。
據上論斷，應依刑事訴訟法第299條第1項前段，刑法第330條第1
項、第51第5款、第38條第1項第2款，判決如主文。
中    華    民    國    97    年    11    月    14    日
              刑事第四庭  審判長法  官   唐光義
                                法  官   洪挺梧
                                法  官   簡芳潔
以上正本證明與原本無異。
如不服本判決，應於收送達後10日內向本院提出上訴書狀（應敘
述具體理由並附繕本）。
上訴書狀如未敘述理由，應於上訴期間屆滿後20日內補提理由書
於本院。
                                書記官   蔡伸蔚
中    華    民    國    97    年    11    月    14    日
附錄論罪科刑法條：
中華民國刑法第330條
犯強盜罪而有第321條第1項各款情形之一者，處7年以上有期徒
刑。
前項之未遂犯罰之。
中華民國刑法第321條
犯竊盜罪而有左列情形之一者，處6月以上、5年以下有期徒刑：
一、於夜間侵入住宅或有人居住之建築物、船艦或隱匿其內而犯
    之者。
二、毀越門扇、牆垣或其他安全設備而犯之者。
三、攜帶兇器而犯之者。
四、結夥三人以上而犯之者。
五、乘火災、水災或其他災害之際而犯之者。
六、在車站或埠頭而犯之者。
前項之未遂犯罰之。


司法院資訊處製作；財團法人民間司法改革基金會備份。
